臺灣臺中地方法院刑事判決　　　　　　　100年度訴字第495號
公　訴　人　臺灣臺中地方法院檢察署檢察官
被　　　告　徐耀民
上列被告因公共危險等案件，經檢察官提起公訴（99年度偵字第
21676號），嗣於本院準備程序進行中，被告就被訴事實為有罪
之陳述，經本院告知簡式審判程序意旨，並聽取當事人之意見後
，本院合議庭裁定由受命法官獨任適用簡式審判程序審理，並判
決如下：
    主    文
徐耀民共同攜帶兇器竊盜，處有期徒刑柒月。扣案之手孔勾壹支
、大鐵剪壹支、剝皮刀壹支均沒收。
    犯罪事實
一、徐耀民於民國99年8 月20日7 時33分許，與林信欣（俟其到
    案再行審結）共同意圖為自己不法之所有，基於竊盜之犯意
    聯絡，由林信欣駕駛向不知情之黃冠竣借得之車牌號碼340-
    UP號自用大貨車搭載徐耀民，並攜帶其所有客觀上足以對人
    之生命、身體、安全構成威脅而具有危險性，可供兇器使用
    之手孔勾1 支、大鐵剪1 支、剝皮刀1 支一同前往臺中縣龍
    井鄉竹坑村龍田橋下（已改制為臺中市龍井區竹坑里，下同
    ），先以手孔勾勾起手孔蓋，繼將電纜線拉出後，再以大剪
    刀剪斷電纜線之方式，竊取供通訊中之中華電信股份有限公
    司（下稱中華電信公司）所有之供接通市○○○○○路使用
    之電纜線共約356 公尺（價值共新臺幣190,424 元）得手，
    以此方式造成中華電信公司對現場周圍地區○○○○路用戶
    之通訊中斷，因而妨害電話、通訊。其渠2 人得手後，即將
    所竊得之電纜線載往臺中市○○區○○路3 段695 之6 號倉
    庫空地，以剝皮刀（起訴書誤以未扣案）削除電纜線外皮後
    ，連同林信欣另於99年8 月17日所竊取之40公尺電纜線共43
    4 公斤，於99年8 月21日中午，持至不知情之黃冠竣所開設
    、位在臺中市○○區○○路3 段695 之6 號資源回收場，以
    每公斤新臺幣（下同）90元之代價，販賣予黃冠竣，共得款
    39,000元，由林信欣與徐耀民均分，並均花用殆盡。嗣於99
    年8 月23日12時18分許，為警在上開資源回收場查獲，並扣
    得電纜線外皮2 支、電纜線裸銅線434 公斤（業經發還中華
    電信公司），及手孔勾、大鐵剪、剝皮刀各1 支。
二、案經臺中縣警察局（已改制為臺中市政府警察局）烏日分局
    報告臺灣臺中地方法院檢察署檢察官偵查起訴。
    理  由
壹、證據能力之說明
    按被告以外之人於審判外之陳述，雖不符刑事訴訟法第159
    條之1 至第159 條之4 之規定，而經當事人於審判程式同意
    作為證據，法院審酌該言詞陳述或書面陳述作成時之情況，
    認為適當者，亦得為證據。當事人、代理人或辯護人於法院
    調查證據時，知有第159 條第1 項不得為證據之情形，而未
    於言詞辯論終結前聲明異議者，視為有前項之同意。刑事訴
    訟法第159 條之5 定有明文。查被告於本院審理時，經合法
    傳喚，無正當之理由不到庭，其於原審審理時，對於本案偵
    查卷內之人證、書證，均無意見，有原審審判筆錄在卷可考
    ；另經本院審酌卷內各該人員陳述時之情狀，均查無被違法
    取供或非出於自由意志之情形，相關書證亦查無違法取證或
    造假虛捏之情事，以之作為本案之證據，皆屬適當，依前揭
    規定，本判決以下所引用之卷內人證、書證均得為本案之證
    據，合先敘明。
貳、實體方面之理由
一、上開犯罪事實，迭據被告徐耀民於警詢、偵訊及本院審理中
    坦承不諱，並有下列證據可資佐證，足認被告徐耀民之自白
    與事實相符，本案事證甚為明確，其犯行足堪認定：
（一）證人即同案被告林信欣於警詢、偵訊之自白。
（二）證人黃冠竣、王元仁於警詢、偵訊之證述；證人王榮萬於
      警詢之證述。
（三）卷附之受理各類案件紀錄表1 紙、監視器翻拍照片6 張、
      照片12張、贓物認領保管單1 紙、刑事現場測繪圖1 張、
      失竊現場照片7 張，及扣案之手孔勾、大鐵剪、剝皮刀各
      1 支。
二、論罪科刑
（一）按行為後法律有變更者，適用行為時之法律。但行為後之
      法律有利於行為人者，適用最有利於行為人之法律，刑法
      第2 條第1 項定有明文。查被告行為後，刑法第321 條於
      100 年1 月26日經總統華總一義字第10000015561 號令修
      正公佈、施行，自同年月28日生效。修正前該條規定：「
      犯竊盜罪而有下列情形之一者，處6 月以上、5 年以下有
      期徒刑：…」，修正後該條規定：「犯竊盜罪而有下列情
      形之一者，處6 月以上、5 年以下有期徒刑，得併科新臺
      幣10萬元以下罰金：…」法定刑已有變更，比較修正前後
      之規定，以修正前之規定有利於被告，應適用修正前之規
      定。
（二）按攜帶兇器竊盜罪，係以行為人攜帶兇器竊盜為其加重條
      件，此所謂兇器，其種類並無限制，凡客觀上足對人之生
      命、身體、安全構成威脅，具有危險性之兇器均屬之，且
      祇須行竊時攜帶此種具有危險性之兇器為已足，並不以攜
      帶之初有行兇之意圖為必要（最高法院79年臺上字第5253
      號判例要旨參照）。查本件被告徐耀民與林信欣共同竊取
      前開電訊用戶電纜線時，乃攜帶手孔勾、大鐵剪、剝皮刀
      各1 等物充作竊盜工具使用，不論於著手竊取時有無實際
      使用，前開物品乃客觀上係屬足以殺傷人生命、身體之器
      械，顯為具有危險性之兇器至明，是以，依前開說明，仍
      該當於攜帶兇器竊盜罪。是核被告徐耀民攜帶上開兇器竊
      取中華電信公司所有供通訊用戶使用之電纜線之犯行，係
      犯修正前刑法第321 條第1 項第3 款之攜帶兇器竊盜罪及
      同法第188 條之妨害電話罪。
（三）被告徐耀民與林信欣就上開犯行，有犯意聯絡及行為分擔
      ，為共同正犯。
（四）被告以一行為觸犯上開二罪，侵害數法益，為想像競合犯
      ，應依刑法第55條規定，從一重論以修正前刑法第321 條
      第1 項第3 款之攜帶兇器竊盜罪。
（五）爰審酌被告正值壯年，四肢健全，竟不思憑己勞力賺取所
      需，因貪圖私利，與林信欣竊取上開電纜線以牟取利益，
      嚴重損害中華電信公司對電纜線之管理維護以及通訊服務
      ，致使附近之用戶無法正常通訊，所生損害不輕，惟其犯
      後坦承犯行，態度尚佳等一切情狀，量處如主文所示之刑
      。
（六）至扣案之手孔勾、大鐵剪、剝皮刀各1 支，均為被告所有
      ，且係供本案犯罪所用之物，業據被告徐耀民及共犯林信
      欣供明在卷，爰均依刑法第38條第1 項第2 款之規定，宣
      告沒收之。
據上論斷，應依刑事訴訟法第273 條之1 第1 項、第299 條第1
項前段、刑法第28條、（修正前）第321 條第1 項第3 款、第
188 條、第55條、第38條第1 項第2 款，刑法施行法第1 條之1
，判決如主文。
本案經檢察官吳孟潔到庭執行職務。
中    華    民    國   100    年    4     月    19    日
                    刑事第十二庭  法  官  莊秋燕
以上正本證明與原本無異。
如不服本判決應於收受判決後10日內向本院提出上訴書狀，並應
敘述具體理由；其未敘述上訴理由者，應於上訴期間屆滿後20日
內向本院補提理由書（均須按他造當事人之人數附繕本）「切勿
逕送上級法院」。
                                  書記官  楊賀傑
中    華    民    國   100    年    4     月    19    日
附錄本判決論罪之法條：
中華民國刑法第188條
（妨害公用事業罪）
妨害鐵路、郵務、電報、電話或供公眾之用水、電氣、煤氣事業
者，處5年以下有期徒刑拘役或5百元以下罰金。
修正前中華民國刑法第321條
（加重竊盜罪）
犯竊盜罪而有左列情形之一者，處6 月以上、5 年以下有期徒刑
：
一、於夜間侵入住宅或有人居住之建築物、船艦或隱匿其內而犯
之者。
二、毀越門扇、牆垣或其他安全設備而犯之者。
三、攜帶兇器而犯之者。
四、結夥三人以上而犯之者。
五、乘火災、水災或其他災害之際而犯之者。
六、在車站或埠頭而犯之者。
前項之未遂犯罰之。
修正後中華民國刑法第321條
（加重竊盜罪）
犯竊盜罪而有下列情形之一者，處 6 月以上、5 年以下有期徒
刑，得併科新臺幣 10 萬元以下罰金：
一、侵入住宅或有人居住之建築物、船艦或隱匿其內而犯之者。
二、毀越門扇、牆垣或其他安全設備而犯之者。
三、攜帶兇器而犯之者。
四、結夥三人以上而犯之者。
五、乘火災、水災或其他災害之際而犯之者。
六、在車站、埠頭、航空站或其他供水、陸、空公眾運輸之舟、
    車、航空機內而犯之者。
前項之未遂犯罰之。